臺灣臺北地方法院刑事判決　　　　　　　96年度易字第1126號
公　訴　人　臺灣臺北地方法院檢察署檢察官
被　　　告　戊○○
選任辯護人　胡峰賓律師
　　　　　　陳丁章律師
上列被告因詐欺案件，經檢察官提起公訴（九十六年度偵字第八
四四五號），本院判決如下：
    主  文
戊○○意圖為自己不法之所有，以詐術使人將本人之物交付，未
遂，處有期徒刑壹年肆月，減為有期徒刑捌月。
    事  實
一、戊○○為址設臺北市松山區○○○路○段六四號十樓之一（
    實際營業處所為臺北市松山區○○○路一三巷四九號二樓）
    上造國際公關顧問股份有限公司之負責人，因該公司前曾受
    乙○○所經營之生生整形外科診所委任處理該診所之公關業
    務，而與乙○○熟識。民國九十五年七月十五日，乙○○另
    成立生色整形外科診所開幕，戊○○經由乙○○介紹，認識
    時在行政院國軍退除役官兵輔導委員會臺北榮民總醫院擔任
    整形外科醫師丙○○。嗣因知悉丙○○與丁○○（即藝人胡
    瓜）女兒胡盈禎交往，雙方已論及婚嫁，而丁○○正因涉嫌
    詐欺罪嫌案件，為本院以九十五年度易字第一一八九號案件
    審理中，而承辦該案件之法官吳孟良為其同屬國立臺灣師範
    大學附屬高級中學（下稱師大附中）四三五班畢業之同班同
    學，為與丁○○建立關係，擴展其演藝圈人脈，以取得演藝
    圈之公關業務，乃於同年十一月間某日，先以電話向丙○○
    聲稱其與吳孟良法官熟識，可代為瞭解該案件承審法官吳孟
    良之心證及是否會收受當事人賄賂之態度等語，並為展現其
    確與審理丁○○詐欺案件之承審法官吳孟良熟識，以取得丙○○之信任，旋於同年月十四日中午，以同學會聚餐為由，
    以電話邀約同屬師大附中畢業之本院法官吳孟良，吳孟良乃
    邀同學（本院民事執行處法官）熊志強同往，戊○○亦臨時
    邀約同學即執業於國際通商法律事務所之律師王悅賢，一同
    前往位在臺北市○○○路○段五二號一樓之伯朗咖啡股份有
    限公司臺北科大店（下稱伯朗咖啡店）餐敘，戊○○並安排
    丙○○事先坐於鄰桌觀察餐敘過程，使丙○○相信戊○○確
    與丁○○詐欺取財案件承審法官吳孟良熟識，有能力瞭解該
    案件承審法官吳孟良之心證及態度。丙○○並將赴約觀看結
    果，於事前及事後電知丁○○，復於事後於丁○○住宅以文
    字敘述記載其觀看餐敘經過及心得於甲○○之筆記本內。嗣
    丙○○為取悅丁○○，乃積極與戊○○密集聯繫，並於同年
    十一月、十二月間，數次安排丁○○女友甲○○及胡盈禎等
    人，前往戊○○配偶鄭凱綺擔任造型師，位在臺北市○○路
    某處之「玫瑰花園造型沙龍」消費，並於同年十二月二十四
    日晚間，安排戊○○與丁○○、甲○○等人，一同在位在臺
    北市○○路○段一三五號地下一樓之「橘色涮涮屋」（起訴
    書誤載為「橘色涮涮鍋」店）餐敘，藉以引見戊○○與丁○○認識，席間戊○○向丁○○與甲○○稱其可以先知道上開
    詐欺案件之結果為何等語，因丁○○內心對於其所涉及上開
    詐欺案件之判決結果甚為焦急，丙○○乃委請戊○○向該案
    件承審法官吳孟良打聽上開詐欺案件之心證，並試圖關說、
    影響該案件承審法官吳孟良之心證，戊○○乃於同年月二十
    七日下午六時許，以請教有關郭台銘案件之法律問題為由，
    邀約吳孟良法官於翌日中午碰面，欲與丙○○一同試圖探知
    並影響吳孟良法官對於上開詐賭案之心證，惟吳孟良法官於
    同日晚上十一時許，以翌日中午需開會為由，以電話拒絕戊○○原訂翌日見面之要約，戊○○乃於電話中告知吳孟良其
    係為「１１１的事」（胡瓜案件將於九十六年一月十一日宣
    判）、「甲○○是我太太的好朋友。」之事找吳孟良法官，
    吳孟法官旋以「不要講這種事，我不可能跟你談這種事，同
    學，是你對不起我。」一語回應，並切斷雙方之通話。戊○○明知吳孟良法官拒絕談論案情，亦未透過戊○○要求賄賂
    ，竟意圖為自己不法之所有，於同日晚上某時，先以行動電
    話留言之方式，向丙○○表示有急事找丙○○等語，經丙○○於翌日早上回電後，戊○○旋隱瞞其邀約吳孟良一事已遭
    拒絕，而向丙○○佯稱其於九十五年十二月二十七日晚上已
    經跟吳孟良碰面，並與丙○○相約於當日下班後，在戊○○
    公司下面之咖啡廳內碰面，丙○○依約前往，戊○○旋即自
    其衣服左上方口袋內，掏出一紙當日內容為甲○○與丁○○
    上東森購物頻道銷售蜆丹，丁○○對於自己的案件審慎樂觀
    之新聞剪報，佯稱現在是驚濤駭浪，吳孟良說女法官對於丁○○說審慎樂觀非常不滿，要求丁○○交付新臺幣（下同）
    一千萬元以行賄吳孟良，丙○○旋即帶領戊○○前往丁○○
    位在臺北市○○區○○路五段一六號十樓之二住處，與丁○○、甲○○見面，戊○○於同日晚上六時許，與丁○○、甲○○見面後，再度掏出上開剪報，向丁○○、甲○○及丙○○佯稱其已於昨日（即九十五年十二月二十七日）晚間，與
    吳孟良法官見過面，雖然丁○○涉犯詐欺案件是驚濤駭浪，
    但一定會過關，並說與吳孟良法官達成要拿出一千萬元買保
    險的協議，可以事前給五百萬元，其他的事後再給等語，後
    改稱可以事後以介紹兩百個法律顧問案件，每個五萬元，共
    計一千萬元，投資於吳孟良法官辭職後所設立律師事務所之
    投資案等語，致使丁○○陷於錯誤而應允投資，雙方並約定
    以透過乙○○之銀行帳戶將上開金錢轉交給吳孟良。嗣戊○○旋於同月二十九日上午十一時二十三分許，傳送內容為「
    同學救人一命勝造七級浮屠他是好人她是壞人發自內心告白
    」一語之簡訊予吳孟良法官，並於同日，在丙○○所駕駛之
    汽車內，向丙○○提示該簡訊內容，要求丁○○履行該投資
    案，並以其遭本院政風室調查為由，要求丁○○給付一百萬
    元活動費，惟因吳孟良法官已於同年月二十八日向本院政風
    室報告戊○○就丁○○涉犯詐欺一事向其關說，本院政風室
    已於同年月二十九日聯繫甲○○欲進行訪談，丁○○、甲○○及丙○○始懷疑戊○○前開所述不可信，吳孟良法官可能
    並未要求丁○○支付一千萬元之投資款，而以戊○○需請吳
    孟良法官親自出面，確認戊○○確實有向吳孟良法官關說，
    始願付款為由，拒絕依約履行，戊○○始未能得逞。嗣於九
    十六年一月十一日，丁○○涉犯上開詐欺案件經本院以九十
    五年度易字第一一八九號案件判決無罪，戊○○乃繼而多次
    利用不知情之張芳賓以其行動電話發送簡訊，要求丁○○履
    行投資案，惟仍迭遭丁○○拒絕，未能得逞。戊○○為瞭解
    本院政風室調查情況，乃於同年三月間，主動聯繫、告知時
    報周刊雜誌社採訪中心副主任張怡文上情，時報周刊採訪主
    任林朝鑫得悉上情後，認機不可失，可藉機炒作新聞，乃於
    同年月十九日，郵遞標題為「請查明真象，司法可花錢改變
    嗎？」之匿名檢舉信函分送臺灣臺北地方法院檢察署及本院
    政風室，嗣經媒體大幅報導，檢察官分案調查循線查悉上情
    。
二、案經臺北地方法院檢察署檢察官偵查起訴。
    理  由
壹、證據能力：
  一、按被告以外之人於審判外之言詞或書面陳述，除法律有規
      定者外，不得作為證據。被告以外之人於偵查中向檢察官
      所為之陳述，除顯有不可信之情況者外，得為證據，刑事
      訴訟法第一百五十九條第一項及第一百五十九條之一第二
      項分別定有明文。查，證人丁○○、甲○○、丙○○及張
      怡文於偵查中以證人身分具結向檢察官所為之證述，並無
      任何顯不可信之情況，依刑事訴訟法第一百五十九條之一
      第二項規定，自得為證據。
  二、次按被告以外之人於檢察事務官、司法警察官或司法警察
      調查中所為之陳述，與審判中不符時，其先前之陳述具有
      較可信之特別情況，且為證明犯罪事實存否所必要者，得
      為證據，刑事訴訟法第一五九條之二亦定有明文。查，證
      人丁○○、甲○○、丙○○、乙○○於本院九十六年七月
      十日審判期日中分別到庭具結而為證述，與渠等前於法務
      部調查局北部地區機動工作組所為陳述情節大致相符，部
      分或有不符之處，惟因渠等於本院九十六年七月十日審判
      期日中到庭作證時，與本案案發時間相隔久遠，細節難免
      不復記憶，而渠等於臺北市調查處陳述內容，時間較為接
      近，應具較可信之特別情況，且為證明被告戊○○犯罪事
      實存否所必要，依前揭刑事訴訟法之規定，應認證人丁○○、甲○○、丙○○、乙○○於調查局所為陳述，具有證
      據能力。
  三、被告以外之人於審判外之陳述，雖不符前四條之規定，而
      經當事人於審判程序同意做為證據，法院審酌該言詞陳述
      或書面陳述作成時之情況，認為適當者，亦得為證據。當
      事人、代理人或辯護人於法院調查證據時，知有刑事訴訟
      法第一百五十九條第一項不得為證據之情形，而未於言詞
      辯論終結前聲明異議者，視為有前項之同意，刑事訴訟法
      第一百五十九條第一項、第一百五十九條之一第二項及第
      一百五十九條之五分別定有明文。本案所據以認定犯罪事
      實之證據，除上開證人之證述外，其中仍有部分屬傳聞證
      據，惟公訴人、被告戊○○及其選任辯護人於本院言詞辯
      論終結前均未對其等證據能力聲明異議，本院審酌該等言
      詞或書面陳述作成之情況，並無非出於任意性或不正取供
      ，或違法或不當情事，且客觀上亦無不可信之情況，堪認
      為適當，依刑事訴訟法第一百五十九條之五第二項規定，
      均得作為證據，先予敘明。
貳、實體部分：
  一、訊據被告固坦承其於上開時間、地點，確有邀約同屬師大
      附中畢業之本院法官吳孟良，吳孟良再邀約熊志強及其臨
      時邀約王悅賢律師在伯朗咖啡店餐敘，事前安排丙○○坐
      於鄰桌觀察餐敘過程，丙○○委請其向該案件承審法官吳
      孟良打聽上開詐欺案件之心證，並試圖關說、影響該案件
      承審法官吳孟良之心證，其為此並試圖邀約吳孟良法官再
      度碰面，惟為吳孟良法官拒絕，然其於翌日即與丁○○達
      成於事後以介紹兩百個法律顧問案件，每個五萬元，共計
      一千萬元投資於吳孟良法官辭職後所設立律師事務所之投
      資案之協議，並傳送內容為「同學救人一命勝造七級浮屠
      他是好人她是壞人發自內心告白」一語之簡訊予吳孟良法
      官，並要求丁○○履行該投資案及給付一百萬元活動費。
      惟吳孟良法官已於同年月二十八日向本院政風室報告戊○○就丁○○涉犯詐欺一事向其關說，本院政風室並於同年
      月二十九日聯繫甲○○欲進行訪談，丁○○涉犯上開詐欺
      案件經本院判決無罪後，戊○○繼而多次利用張芳賓以其
      行動電話發送簡訊，要求丁○○履行投資案，惟仍迭遭丁○○拒絕，戊○○為瞭解本院政風室調查情況，乃於同年
      三月間，主動聯繫、告知時報周刊雜誌社採訪中心副主任
      張怡文上情等事實，惟矢口否認有何詐欺取財未遂犯行，
      辯稱：伊為建立與證人丁○○之關係，以攀附證人丁○○
      在演藝圈之人脈，故與丁○○等人意圖共同行賄法官，惟
      因邀約吳孟良法官於九十五年十二月二十八日見面，遭吳
      孟良法官拒絕後，丁○○等人乃於同年二十八日自行向伊
      提出願以一千萬元向吳孟良法官行賄，希望伊能再與吳孟
      良法官聯繫，使證人丁○○能於上開詐欺案件中獲無罪判
      決，伊始建議可於事後，以介紹兩百個法律顧問案件，每
      個五萬元，共計一千萬元，投資於吳孟良法官辭職後所設
      立律師事務所之方式替代，雙方並約定可向證人乙○○協
      調，將該一千萬元以證人乙○○之帳戶，由證人乙○○保
      管，嗣經證人丁○○委由證人丙○○於當天晚上致電予伊
      ，向伊表示同意上開投資案，伊始於隔日即同月二十九日
      晚間十一時許傳送：「同學救人一命勝造七及浮屠他是好
      人他是壞人發自內心告白羅傑」希望能影響吳孟良法官之
      心證，伊有依約定幫助證人丁○○影響吳孟良法官之心證
      ，故嗣後要求證人丁○○履行上開投資案，並試圖邀約吳
      孟良法官與證人丁○○等人親自碰面，由證人丁○○親自
      向吳孟良法官履行上開投資案之約定，至於一百萬元的活
      動費係因伊於同月二十九日起遭本院政風室調查，始向證
      人丁○○等人要求一百萬元作為活動費之用，伊應無起訴
      書所指詐欺之犯行云云。
  二、經查：
  （一）被告為址設臺北市松山區○○○路○段六四號十樓之一
        （實際營業處所為臺北市松山區○○○路一三巷四九號
        二樓）上造國際公關顧問股份有限公司負責人，前因該
        公司曾受證人乙○○所經營之生生整形外科診所委任處
        理該診所之公關業務，而與證人乙○○熟識，於九十五
        年七月十五日，證人乙○○另成立生色整形外科診所開
        幕時，被告經由乙○○介紹，認識證人即其在行政院國
        軍退除役官兵輔導委員會臺北榮民總醫院擔任整形外科
        醫師丙○○。嗣因知悉證人丙○○與證人丁○○女兒胡
        盈禎交往，已論及婚嫁，而證人丁○○正因涉嫌詐欺罪
        嫌案件，為本院以九十五年度易字第一一八九號案件審
        理中，而承辦該案件之法官吳孟良為其同屬師大附中四
        三五班畢業之同班同學，為與證人丁○○建立關係，擴
        展其演藝圈人脈，以取得演藝圈之公關業務，於同年十
        一月間某日，先以電話向證人丙○○聲稱其與吳孟良法
        官熟識，可代為瞭解該案件承審法官吳孟良心證及是否
        會收受當事人賄賂之態度等語等情，業據被告於法務部
        調查局詢問時〔見臺灣臺北地方法院檢察署九十六年度
        他字第二五八三號卷（一），下稱他字卷（一）第一八
        四之一頁〕）、偵查中〔見他字卷（一）第一九九頁〕
        及本院審理中（見本院卷第一○八頁）坦承不諱，復經
        證人丙○○、丁○○於本院九十六年七月十日審判期日
        中到庭結證屬實（見本院卷第八五頁、第九一頁）。
  （二）被告為展現其確與審理丁○○詐欺案件之承審法官吳孟
        良熟識，於同年月十三日中午，以同學會聚餐為由，以
        電話邀約同屬師大附中畢業之本院法官吳孟良，吳孟良
        再邀約熊志強及被告亦臨時邀約王悅賢律師一同前往位
        在臺北市○○○路○段五二號一樓之伯朗咖啡店餐敘，
        事前並安排丙○○坐於鄰桌觀察餐敘過程，使丙○○相
        信戊○○確與丁○○詐欺取財案件承審法官吳孟良熟識
        ，有能力瞭解該案件承審法官吳孟良之心證及態度等情
        ，亦據被告於法務部調查局〔見他字卷（一）第一八四
        之一頁〕、偵查中〔見他字卷（一）第二○○頁〕供述
        甚詳，復經證人丙○○、丁○○及甲○○於本院上開審
        判期日中到庭結證明確（見本院卷第八○頁至第八二頁
        、第九一頁、第九二頁），而丙○○於事前及事後均有
        以電話告知丁○○，復於事後以文字書寫見面經過及心
        得於甲○○之筆記本上，此有通聯記錄及筆記本等件扣
        案可稽〔見他字卷（一）第一五八頁、第一五九頁、他
        字卷（二）第一○○頁至第一○一頁〕。
  （三）證人丙○○積極與戊○○密集聯繫，並於同年十一月、
        十二月間，數次安排證人甲○○及胡盈禎等人，前往被
        告配偶鄭凱綺擔任造型師，位在臺北市○○路某處之「
        玫瑰花園造型沙龍」消費，並於同年十二月二十四日晚
        間，安排被告與證人丁○○、甲○○等人，一同在位在
        臺北市○○路○段一三五號地下一樓之「橘色涮涮屋」
        餐敘，藉以引見被告與證人丁○○認識，席間被告向證
        人丁○○與甲○○稱其可以先知道上開詐欺案件之結果
        為何等語一情，業據被告於本院審理中供述明確（見本
        院卷第一○三頁），核與證人甲○○、丙○○於法務部
        調查局詢問時之證述相符〔見他字卷（一）第一三一反
        面、他字卷（三）第一頁反面〕，並有證人甲○○之行
        事曆〔見他字卷（一）第一三五頁、第一三六頁〕及證
        人丙○○與被告電話之雙向通聯記錄資料〔見臺灣臺北
        地方法院檢察署九十六年度偵字第八四四五號卷，下稱
        （偵卷）第一四頁反面至第一六頁〕等件附卷可參。
  （四）被告於橘色涮涮屋餐敘，向證人丁○○與甲○○聲稱其
        可以先知道上開詐欺案件之結果為何，因證人丁○○內
        心對於其所涉及上開詐欺案件之判決結果甚為焦急，證
        人丙○○乃委請被告向該案件承審法官吳孟良打聽上開
        詐欺案件之心證，並試圖關說、影響該案件承審法官吳
        孟良之心證，被告為此於同年月二十七日下午六時許，
        以請教有關郭台銘案件之法律問題為由，邀約吳孟良法
        官於翌日中午碰面，欲與證人丙○○一同試圖探知並影
        響吳孟良法官對於上開詐賭案之心證等情，亦為被告於
        偵查中及本院審理中所自承〔見他字卷（一）第二○二
        頁、本院卷第三五頁反面、第三七頁反面、第七五頁、
        第一○三頁、被告九十六年七月十日庭呈之刑事辯護意
        旨狀第一頁至第三頁、第八頁至第九頁〕，復經證人丙○○於偵查中及本院前開審判期日中到庭證稱：被告於
        「橘色涮涮鍋」店餐敘後，向伊表示於同月二十八日約
        吳孟良法官見面，並要我一起前往等語無訛〔見他字卷
        （一）第一七九頁、他字卷（三）第五五頁、本院卷第
        八十二頁〕，且經證人甲○○於偵查中亦結證稱：於「
        橘色涮涮鍋」店餐敘時，被告說認識吳孟良法官，可以
        去關心一下，被告並說不是要去改答案，而是要先去看
        答案等語〔見偵查卷（一）第一四○頁〕，酌以證人丁○○於偵查中亦先結證稱：基於我們在等候宣判之人內
        心會焦急，所以當有一個證人乙○○的朋友即被告說他
        認識吳孟良法官，如果能先知道答案為何，可能心情會
        不一樣等語〔見他字卷（三）第五八頁〕，復於本院上
        開審判期日中結證稱：伊想當初只是想說讓他（即被告
        ）幫伊打聽案件的方向一語，足見被告確實於橘色涮涮
        屋席間與證人丁○○談及上開詐欺案件，被告並為此邀
        約吳孟良法官於同月二十八日與證人丙○○見面，試圖
        探知並影響吳孟良法官對於上開詐賭案之心證等情，堪
        可認定。
  （五）又吳孟良法官於九十五年十二月二十七日晚上，以翌日
        中午需開會為由，拒絕被告原訂翌日見面之要約，被告
        乃於電話中告知吳孟良其係為「１１１的事」、「甲○○是我太太的好朋友。」之事找吳孟良法官，吳孟法官
        旋以「不要講這種事，我不可能跟你談這種事，同學，
        是你對不起我。」一語回應，並切雙方之通話等情，業
        經被告於偵查中〔見他字卷（一）第二○三頁見他字卷
        （三）第五五頁〕及本院審理中供述明確（見本院卷第
        七八頁），並有吳孟良法官之報告一紙在卷可參。
  （六）被告於九十五年十二月二十七日晚上某時，先以行動電
        話留言之方式，向證人丙○○表示有急事找丙○○等語
        ，經證人丙○○於翌日早上回電後，被告隱瞞其試圖影
        響吳孟良心證一事已遭吳孟良法官拒絕，而向證人丙○○佯稱其於九十五年十二月二十七日晚上已經跟吳孟良
        法官碰面，並與證人丙○○相約於當日下班後，在被告
        公司下面之咖啡廳內碰面；經證人丙○○依約前往後，
        被告旋即自其衣服左上方口袋內，掏出一紙當日內容為
        甲○○與丁○○上東森購物頻道銷售蜆丹，丁○○對於
        自己的案件審慎樂觀之新聞剪報，並向丙○○佯稱現在
        是驚濤駭浪，吳孟良法官說女法官對於丁○○說審慎樂
        觀非常不滿，女法官那一票是拿不到，要求丁○○交付
        一千萬元以行賄吳孟良，證人丙○○旋即帶領被告前往
        證人丁○○住處，與證人丁○○、甲○○見面，被告戊○○於同日晚上六時許，與證人丁○○、甲○○見面後
        ，再度掏出上開剪報，向證人丁○○、甲○○及丙○○
        佯稱其已於九十五年十二月二十七日晚間，與吳孟良法
        官見過面，雖然丁○○涉犯詐欺案件是驚濤駭浪，但一
        定會過關，並說其與吳孟良法官達成要拿出一千萬元買
        保險的協議，可以事前給五百萬元，其他的事後再給等
        語，後改稱可以事後以介紹兩百個法律顧問案件，每個
        五萬元，共計一千萬元，投資於吳孟良法官辭職後所設
        立律師事務所之投資案等語，丁○○因而陷於錯誤同意
        被告前開所謂投資案，並約定以透過證人乙○○之銀行
        帳戶將上開金錢轉交給吳孟良法官等情，業據被告於偵
        查中供稱：「（問：為何十二月二十八日，你告訴丙○○『前天晚上跟吳孟良碰面，吳法官還說，合議庭的女
        法官對那篇報導非常反感？』這是我騙他的，我編的，
        事實上我沒有跟吳法官見面」〔見他字卷（一）第二○
        三頁〕及於本院前開審判期日中坦承：伊並未告知告訴
        證人丙○○、丁○○、甲○○、乙○○等人，吳孟良
        法官將伊罵了一頓不要這筆錢等語明確（見本院卷第七
        八頁），復經證人丙○○於本院前開審判期日中到庭證
        稱：伊於九十五年十二月二十八日早上，聽到被告在手
        機的留言，說有急事找伊，伊回電被告告訴伊昨日即同
        月二十七日，已經與吳孟良法官見面，並要我去找伊，
        見面後，被告說據吳孟良法官表示，合議庭之女法官對
        於證人丁○○及甲○○於接受媒體採訪有關詐賭案件審
        判結果之看法時，所為審慎樂觀之發言，極為不滿，恐
        生不利證人丁○○之判決結果，被告並說已與吳孟良法
        官達成協議，要投資兩百個訴訟案件及一千萬，伊就帶
        被告到證人丁○○之上開住所，被告被告即向證人丁○○說需要一千萬等語（見本院卷第八二至第八三頁）、
        證人丁○○於本院前開審判期日中亦結證稱：被告當時
        說吳孟良法官要退休了，被告想要我們投資兩百個案子
        等語（見本院卷第九三頁）及證人甲○○於本院同一審
        判期日中到庭具結稱：伊有聽到被告說兩個法官要一千
        萬元等語（見本院卷第九五頁）等語屬實，足認被告係
        基於為自己不法所有之意圖，而以上開故意隱瞞已遭吳
        孟良法官拒絕之方式，向證人丁○○施行詐術。
  （七）證人丁○○因而陷於錯誤而答應上開投資案，並與被告
        約定以證人乙○○之帳戶，由證人乙○○保管，嗣經證
        人丁○○委由證人丙○○於當天晚上致電予被告表示同
        意上開投資案等情，業經被告於偵查中及本院審理中均
        供述甚詳（見他字卷（一）第二○三頁、本院卷第七五
        頁至七六頁），復經證人乙○○於偵查中到庭證稱：於
        上開詐賭案宣判後，證人丙○○與被告均有跟伊提及借
        以帳戶以支付法官的錢一事好像證人丙○○先跟我提的
        等語（見偵查卷第三頁、第三頁反面）等語，復於本院
        上開審判期日中到庭結證稱：證人丙○○與被告均有跟
        伊提及借以帳戶以支付法官的錢一事，惟遭伊拒絕等語
        （見本院卷第七二頁），證人丙○○於偵查中到庭結證
        稱：九十五年十二月二十八日當天，被告有說先付五百
        萬，事後再付五百萬，但先付的五百萬不知道要放哪裡
        ，才提到說先放證人乙○○那邊等語〔他字卷（三）第
        一二七頁〕，參諸被告嗣後利用不知情之張芳賓傳送予
        證人丙○○之簡訊內容：「請於一月底前『履行』投資
        開發按約定！羅傑』」〔見他字卷（一）第一七○頁〕
        ，足見證人丁○○應係已同意上開投資案，始有履行上
        開投資案之問題。再者，觀之證人丙○○與被告之通聯
        記錄所載，於九十五年十二月二十八日下午六時至八時
        許有被告向證人丙○○通聯後，證人丙○○與證人丁○○通聯，證人丙○○再與被告通聯之記錄（見偵查卷第
        十六頁反面），足認證人丁○○等人陷於錯誤而同意上
        開投資案，並約定以透過證人乙○○之帳戶轉交給吳孟
        良法官等情，堪信為真實。
  （八）被告於九十五年十二月二十九日上午十一時二十三分許
        ，傳送內容為「同學救人一命勝造七級浮屠他是好人她
        是壞人發自內心告白」一語之簡訊予吳孟良法官，並於
        同日，在證人丙○○所駕駛之汽車內，向證人丙○○提
        示該簡訊內容，要求證人丁○○履行該投資案，並以其
        遭本院政風室調查為由，要求證人丁○○給付一百萬元
        活動費，惟因吳孟良法官已於同年月二十八日向本院政
        風室報告被告就丁○○涉犯詐欺一事向其關說，本院政
        風室已於同年月二十九日聯繫證人甲○○欲進行訪談，
        證人丁○○、甲○○及丙○○懷疑被告前開所述不可信
        ，而以被告需請吳孟良法官親自出面，確認戊○○確實
        有向吳孟良法官關說，始願付款為由，拒絕依約履行，
        被告未能得逞，而證人丁○○涉犯上開詐欺案件經本院
        以九十五年度易字第一一八九號案件判決無罪，被告繼
        而多次利用不知情之張芳賓以其行動電話發送簡訊，要
        求丁○○履行投資案，惟仍迭遭丁○○拒絕，未能得逞
        等情，業據被告於偵查中及本院審理中坦承不諱〔見他
        字卷（三）第一三○頁、本院卷第七七頁、第七八頁〕
        ，復經證人甲○○於本院上揭審判期日中到庭結稱：當
        於同月二十九日，伊獲悉本院政風室聯繫欲進行訪談，
        並與伊之律師談完後，有懷疑被告係司法黃牛等語（見
        本院卷第一○○頁）、證人丁○○於本院同一審判期日
        中到庭結證稱：伊有要求證人丙○○轉告被告，約吳孟
        良
        法官出來再說等語（見本院卷第九四頁）、證人丙○○
        於本院同一審判期日中到庭結稱：伊記得伊之簡訊是跟
        被告說，除非被告叫吳孟良法官親自出來等語明確（見
        本院卷第八九頁、第九○頁），並有被告發予吳孟良
        法官之簡訊〔見他字卷（一）第一一至第一三頁〕、被
        告發予證人丙○○之簡訊及證人丙○○回傳與被告之簡
        訊〔見他字卷（一）第一七○至第一七五頁反面〕及吳
        孟良法官之報告〔見他字卷（一）第一○頁〕等件在卷
        可憑。
  （九）被告雖辯稱：伊認為伊有傳上開簡訊予吳孟良法官，自
        認為有影響到吳孟良法官之心證，故要求證人丁○○履
        行投資案，該一千萬元係要給吳孟良法官，且伊也確實
        欲聯絡吳孟良法官親自出面處理，故伊並非基於意圖為
        自己不法所有之意圖云云，惟查，被告於本院前揭審判
        期日中自承：伊已遭吳孟良法官拒絕，且吳孟良法官不
        會收伊之顧問費、投資款等語（見本院卷第七六至七九
        頁），酌以吳孟良法官當時尚未離職，亦未開設法律事
        務所一情，則被告在明知吳孟良法官不可能因其關說而
        影響丁○○涉犯詐欺案件之心證，亦未透過其要求證人
        丁○○支付賄賂，竟仍向證人丁○○、甲○○及丙○○
        佯稱其與吳孟良法官已達成一千萬買保險的協議等語，
        且於吳孟良法官斷不可能出面要求證人丁○○等人履行
        上開投資案，亦不可能收受其因此所給付之一千萬元情
        況下，仍不斷要求證人丁○○履行投資案，足見被告上
        開所辯，顯係臨訟託詞、飾詞掩飾，委無可取。是被告
        係意圖為自己不法之所有，而向求證人丁○○施用詐術
        ，並進而要求其等履行上開投資案一情，洵堪認定。
  （十）綜上所述，本件事證已臻明確，被告犯行洵堪認定，應
        予依法論科。
  三、核被告所為，係犯刑法第三百三十九條第三項、第一項之
      詐欺取財未遂罪。被告雖已著手於詐欺取財行為之實施，
      惟並未詐得任何財物，其犯罪尚屬未遂，為未遂犯，應依
      刑法第二十五條第一項、第二項之規定減輕其刑二分之一
      。爰審酌被告年輕力壯，竟不思以正途賺取所得，為攀附
      證人丁○○之演藝圈人脈，意圖干預司法之公正，嚴重妨
      礙司法之威信，犯後否認犯行，態度非佳，惟並未詐得財
      物，及其犯罪之手段、生活狀況、智識程度等一切情狀，
      認公訴人具體求處有期徒刑二年，猶嫌過重，量處如主文
      所示之刑，以資懲儆。又中華民國九十六年罪犯減刑條例
      已於九十六年七月十六日施行，被告係於九十六年四月二
      十四日前犯本件詐欺取財未遂犯行，所犯合於中華民國九
      十六年罪犯減刑條例之減刑條件，應依該條例第二條第一
      項第三款之規定減其宣告刑二分之一。
據上論斷，應依刑事訴訟法第二百九十九條第一項前段，刑法第
三百三十九條第三項、第一項、第二十五條第一項、第二項，刑
法施行法第一條之一、中華民國九十六年罪犯減刑條例第二條第
一項第三款、第七條，判決如主文。
本案經檢察官陳焜昇到庭執行職務
中　　華　　民　　國　九十六　年　  八  　月    七  　日
   　　　　　　　　臺灣臺北地方法院刑事第一庭
                       審判長法  官  陳興邦
                             法  官  劉素如
                             法　官　雷淑雯
以上正本證明與原本無異。
如不服本判決，應於判決送達後十日內，向本院提出上訴狀。
中　　華　　民　　國　九十六　年　  八  　月    七  　日
　　　 　　　　　　　　　　　書記官　胡詩唯
附錄本案論罪科刑法條全文
刑法第三百三十九條第一項
意圖為自己或第三人不法之所有，以詐術使人將本人或第三人之
物交付者，處五年以下有期徒刑、拘役或科或併科一千元以下罰
金。
以前項方法得財產上不法之利益或使第三人得之者，亦同。
前二項之未遂犯罰之。
